Inventaris van het archief van het Euroteam van het ministerie van Financiën, 1996-2002
Nationaal Archief, Den Haag
Ministerie van Financiën: Projectgroep Invoering Euro
Invoering Euro
1996-2002
F41
19 (152 dozen) meter; 344 inventarisnummers.
Normale geschreven, getypte en gedrukte documenten
Nationaal Archief, Den Haag
Ministerie van Financiën/directie Binnenlands Geldwezen (BGW), 1996 - 2002
Ministerie van Financiën/directie Financiële Markten (FM), 1998 - 2002
Het archief bestaat uit de schriftelijke neerslag van de voorbereiding en begeleiding van de invoering van de euro in de Nederlandse samenleving.
Archiefvorming
Geschiedenis van de archiefvormer
In 1992 werd in het Verdrag van Maastricht besloten tot invoering van de euro. Hierbij zou de waarde van 1 euro gelijk zijn aan 1 ECU ('European Currency Unit' oftewel 'Europese rekeneenheid'). Sinds 4 januari 1999 worden de koersen van aandelen, obligaties en opties aan de beurs in euro's weergegeven. De munten en bankbiljetten werden op 1 januari 2002 gelijktijdig ingevoerd in twaalf landen van de Europese Unie, evenals in Monaco, San Marino en Vaticaanstad, tijdens de grootste monetaire omwisselingsoperatie aller tijden. Op 1 januari 2007 werd de euro ook in Slovenië het wettige betaalmiddel; op 1 januari 2008 volgden Cyprus en Malta, op 1 januari 2009 Slowakije en op 1 januari 2011 Estland. Indertijd werd verwacht dat uiteindelijk bijna alle EU-landen de euro zouden invoeren. Denemarken, het Verenigd Koninkrijk en Zweden echter verkozen bij de invoering hun bestaande munteenheid boven de euro; Zweden is wel verplicht de euro in te voeren. Denemarken en het Verenigd Koninkrijk hebben een 'opt-out' bedongen.
De voorbereiding voor de invoering van de euro in Nederland vond plaats vanuit het Nationaal Forum voor de introductie van de euro (NFE). In oktober 1995 had het ministerie van Financiën als eerste ministerie al een projectorganisatie euro en een afzonderlijke projectorganisatie bij de Belastingdienst. Twee maanden daarna werd de minister van Financiën belast met de coördinatie van de voorbereiding van de invoering van de euro op de verschillende ministeries.
In februari 1996 werd in Nederland door de ministerraad het NFE ingesteld. De thesaurier-generaal van het ministerie van Financiën werd benoemd als voorzitter van het NFE. Hierin participeerden vertegenwoordigers van verschillende maatschappelijke geledingen. Samen werd aan de gezamenlijke verantwoordelijkheid voor de invoering van de euro vormgegeven.
Het NFE richtte zich op de uitwisseling van informatie en beoogde te bevorderen dat de overgang voor burgers, bedrijfsleven en overheid soepel, efficiënt en zonder onnodige kosten zou verlopen. In 2002, na de invoering van de euro, werd het NFE opgeheven.
In het NFE waren vertegenwoordigd:
* Amsterdam Exchanges (tot 1 juli 1999)
* CNV
* Consumentenbond
* FNV
* LTO
* MKB-Nederland
* De Nederlandsche Bank
* Nederlandse Vereniging van Banken
* Ministerie van Economische Zaken
* Ministerie van Financiën (voorzitter)
* Projectbureau euro pensioenfondsen
* Raad Nederlandse Detailhandel
* Unie MHP
* Verbond van Verzekeraars
* VNG
* VNO-NCW
Het Euroteam werd in 1998 ingesteld ter voorbereiding en begeleiding van de invoering van de euro en bestond voor het merendeel uit ambtenaren van de directie Binnenlands Geldwezen (BGW) en haar taakopvolger, de directie Financiële Markten(FM). Als hoofd werd aangesteld drs. B.J.M. van Bolhuis. De taken waren:
Regisseren, stimuleren en ondersteunen van het proces van invoering van de euro in de Nederlandse samenleving
Bevorderen van een effectief en zoveel mogelijk uniform optreden naar burger en bedrijf van de overheid in den brede wat betreft de overgang van de gulden naar de euro
Coördineren van activiteiten, bijvoorbeeld door het vervullen van het voorzitterschap en secretariaat bij tal van overlegfora
Faciliteren van het omschakelingsproces, onder andere door het aanreiken van tools voor projectbeheersing en door het fungeren als vraagbaak en expertisecentrum
Monitoren van en rapporteren over de voortgang van het omschakelingsproces in de Nederlandse samenleving in het algemeen en bij de overheid in het bijzonder
Signaleren van ontwikkelingen, behoeften, knelpunten en verbeteringtrajecten binnen sectoren.
Geschiedenis van het archiefbeheer
De zorgdrager heeft bij de archivering gebruik gemaakt van een door het Euroteam ontworpen rubriekenlijst. Er is geen sprake van enige koppeling van de bestanddelen aan handelingen uit de selectielijsten.
Pas nadat het Euroteam in 2002 werd opgeheven is het beheer van het archief overgedragen aan de afdeling Algemene Secretarie van het Ministerie van Financiën.
In 2006 is het archief over de periode 1999-2002 (bestand GT-133) bewerkt door de Centrale Archief Selectiedienst (CAS) te Winschoten (projectnummer 2005.041). Er heeft geen selectie plaatsgevonden. De door de CAS opgestelde inventaris is zoekgeraakt en niet meer terug te vinden. Daarom is dit bestand opnieuw bewerkt. Het archief over de periode 1996-1998 (bestand GT-134) is nog niet bewerkt.
De archieven van het Euroteam zijn altijd bij het ministerie van Financiën in beheer geweest. Tot 2006 waren de archieven van het Euroteam gehuisvest op het kerndepartement te Den Haag. Daarna zijn de archieven geplaatst bij het toenmalig Centraal Archief Rijksbelastingen (CAR) te Apeldoorn. In 2011 is het beheer van de archieven overgedragen aan Doc-Direkt.
In 2013 zijn de archieven van het Euroteam door het ministerie van Financiën aan Doc-Direkt ter bewerking aangeboden.
De verwerving van het archief
Het archief is in 2014 door Ministerie van Financiën overgebracht naar het Nationaal Archief, krachtens artikel 12 van de Archiefwet 1995
Inhoud en structuur van het archief
2.08
Inhoud
Het archief bestaat voornamelijk uit beleidsarchief en vormt de neerslag van de taken die aan het Euroteam zijn toegewezen. Het bevat brievenboeken, beleidsmappen, series vergaderverslagen, circulaires, rapportages, voorlichtingsmateriaal, gepubliceerde plannen, verslagen en ontwerpen. Daarnaast bevat het archief verslagen van bezoeken van Nederlandse ambtenaren aan deelnemende landen en verslagen over de stand van zaken van de invoering in de deelnemende landen. Ook bevat het vergaderstukken van het Nationaal Forum voor de introductie van de euro, onderzoeksrapporten naar de gevolgen van de invoering van de euro en een evaluatie van het europroject in Nederland door Berenschot. Ten slotte zijn er (vergader)stukken opgenomen ter voorbereiding van de Nederlandse inbreng in Europese Commissie vergaderingen, adviesnotities aan de minister, voortgangsrapportages, ministerraadstukken en de beantwoording van Kamervragen.
Selectie en vernietiging
Voor de selectie werd gebruik gemaakt van:
- Selectielijst voor de neerslag van de handelingen van de minister van Financiën en de onder hem ressorterende actoren op het beleidsterrein Geldvoorziening, over de periode vanaf 1940 (vastgesteld bij Beschikking van de minister van Onderwijs, Cultuur en Wetenschappen en de minister van Financiën, nr. SenA/07/1958 d.d. 13 augustus 2007) (gepubliceerd in de Staatscourant 2007 d.d. 8 oktober 2007, nr. 194).
Aanvullingen
Er worden geen aanvullingen verwacht.
Ordening van het archief
Het archief is primair op onderwerp geordend. Secundair is er sprake van een chronologische ordening.
Aanwijzingen voor de gebruiker
Openbaarheidsbeperkingen
Het archief is gedeeltelijk openbaar, gedeeltelijk beperkt (A) en gedeeltelijk niet openbaar
Het archief is eigendom van de Staat der Nederlanden
Materiële beperkingen
Het archief kent geen beperkingen voor het raadplegen van de stukken als gevolg van de materiële staat.
Andere toegang
Voor dit archief is geen andere toegang beschikbaar.
Aanvraaginstructie
Openbare archiefstukken kunnen online worden aangevraagd en gereserveerd. U kunt dit ook via de terminals in de studiezaal van het Nationaal Archief doen. Om te kunnen reserveren dient u de volgende stappen te volgen:
U maakt een profiel aan op www.gahetna.nl, en logt vervolgens in
Via de archiefinventaris (alleen de beschrijvingen met rode nummers) selecteert u het gewenste archiefstuk door op de knop 'Reserveren' te klikken
In het volgende scherm geeft u aan op welke dag u het archiefstuk wilt inzien
Indien u zich bevindt in de studiezaal en een tafelnummer heeft ontvangen kunt u dit nummer vermelden. Als u geen tafelnummer heeft kunt u tafelnummer 777 laten staan
Vervolgens bevestigt u uw reservering door deze te versturen.
Verwant materiaal
Beschikbaarheid van kopieën
Uit dit archief zijn geen kopieën op een alternatieve drager als micorfilm, microfiche of in digitale vorm beschikbaar.
Beschrijving van de series en archiefbestanddelen
- Stukken van algemene aard, A
  - Kamervragen, A.1
    - Het beantwoorden van vragen van Tweede Kamerleden Van der Vlies (SGP), De Hoop Scheffer (CDA), Hessing, Voûte en Hoogervorst (allen VVD) inzake diverse onderwerpen over de euro, 1997 - 1999; >28; 1 pak
    - Het beantwoorden van vragen van Tweede Kamerleden Balkenende, Wijn en De Haag (allen CDA) over het versterf van guldenmunten en bankbiljetten, 1998; >202; 1 omslag
    - Het beantwoorden van vragen van de Tweede Kamer inzake het gebruik van de euro in de begrotingscyclus, 1999; >29; 1 omslag
    - Het beantwoorden van vragen van Tweede Kamerleden Balkenende, Wijn De Haan (allen CDA) en Crone (PvdA) inzake het versterf van bankbiljetten en van de heer Crone over het vervroegen van de invoering van de euro, 1999; >319; 1 pak
    - Het beantwoorden van vragen van Tweede Kamerleden Crone, Barth en Dijksma (allen PvdA) over schoolboeken en de euro, 2000 - 2001; >68; 1 pak
    - Het beantwoorden van vragen van Tweede Kamerleden Giskes (D66) en Marijnissen (SP) over de introductie van de euro, 2000 - 2002; 30-31; 2 pakken
      - 2000 - 2001, >30; 1 pak
      - 2002, >31; 1 pak
    - Het beantwoorden van vragen van Tweede Kamerlid Crone (PvdA) inzake distributiepunten euromunten, 2001; >143; 1 omslag
    - Het opstellen van stukken inzake de behandeling in de ministerraad en het Algemeen Overleg van de afsluitende rapportage 'De invoering van de euro', 2002; >251; 1 omslag
- Stukken van bijzondere aard, B
  - Taakuitvoering, B.1
    - Overleg, B.1.1
      - Agenda's en verslagen
        - Agenda's en verslagen van vergaderingen van het Nationaal Forum voor de introductie van de euro (NFE) en VNO-NCW, 1995 - 1996; >117; 1 pak
          Nota bene: VNO-NCW staat voor Verbond van Nederlandse Ondernemingen-Nederlands Christelijk Werkgeversverbond
        - Het opstellen van het verslag van de eerste vergadering van het Nationaal Forum voor de introductie van de euro (NFE), 1995 - 1996; >39; 1 pak
        - Het opstellen van agenda's en verslagen van de vergaderingen op 5 september 1996 en 23 november 1996 van het Nationaal Forum voor de introductie van de euro (NFE), >41; 1 pak
        - Verslagen van vergaderingen van de directie Planning, Financiën en Control van het ministerie van Financiën inzake het europroject, 1996 - 1998; >320; 1 omslag
        - Verslagen van vergaderingen van de Departementale Werkgroep Euro (DWE), 1996 - 1999; >335; 1 pak
        - Agenda's en verslagen van vergaderingen van de Euro gespreksgroep VNO/NCW, met bijlagen, 1997 - 1998; div.nrs.; 3 pakken
          - 1997, >114; 1 pak
          - 1997 - 1998, >119; 1 pak
          - 1998, >122; 1 pak
        - Het opstellen van verslagen en vergaderstukken van vergaderingen van het Nationaal Forum voor de introductie van de euro, met bijlagen, 1997 - 2001; div.nrs.; 6 pakken
          - 1997, >44; 1 pak
          - 1997 - 1998, >57; 1 pak
          - 1998, >58; 1 pak
          - 1999, >47; 1 pak
          - 1999 - 2000, >48; 1 pak
          - 2000 - 2001, >49; 1 pak
        - Verslagen en het opstellen van stukken inzake het Voorlichtersforum, met vergaderstukken en bijlagen, 1997 - 2001; 124-125, 127; 3 pakken
          - 1997 - 1998, >125; 1 pak
          - 1998, >124; 1 pak
          - 1999 - 2001, >127; 1 pak
        - Geannoteerde agenda's, leidraad en verslagen van het afstemmingsoverleg euro op hoog niveau (DWE hoog), met bijlagen, 1998 - 1999; >105; 1 pak
        - Het opstellen van verslagen, vergaderstukken en stukken inzake het eurodistributiescenario uit naam van het Nationaal Forum voor de introductie van de euro (NFE), 1998 - 1999; >46; 1 pak
        - Agenda's van vergaderingen van de werkgroep Voorlichtingsraad (VoRa), met bijlagen, 1998 - 2000; >120; 1 pak
        - Verslagen en het opstellen van stukken inzake de werkgroep Kosten euro, 1998 - 2000; >128; 1 pak
        - Verslagen van vergaderingen van de interdepartementale werkgroep euro hoog (IWE-hoog), 1998 - 2000; 102, 111; 2 pakken
          - 1998 - 1999, >102; 1 pak
          - 1999 - 2000, >111; 1 pak
        - Verslagen van vergaderingen van de Juridische Interdepartementale Werkgroep Euro (JIWE), 1998 - 2000; 99-100; 2 pakken
          - 1998 - 1999, >99; 1 pak
          - 1999 - 2000, >100; 1 pak
        - Agenda's, geannoteerde agenda's en verslagen van de werkgroep Mede-Overheden en Zelfstandige bestuursorganen en Euro (MOZE), met bijlagen, 1998 - 2002; div.nrs.; 4 pakken
          - 1998, >345; 1 pak
          - 1999 - 2000, >328; 1 pak
          - 1999 - 2000, >55; 1 pak
          - 2000 - 2002, >43; 1 pak
        - Geannoteerde agenda's, leidraad en verslagen van het afstemmingsoverleg op hoog niveau (DWE hoog) en van het Euro Overleg Financiën (EOF), met bijlagen, 1999; >107; 1 pak
        - Geannoteerde agenda's, verslagen en vergaderstukken Ambtelijke werkgroep eurodistributie (AWE), met bijlagen, 1999 - 2001; 133-134, 136; 3 pakken
          - 1999, >134; 1 pak
          - 2000, >133; 1 pak
          - 2000 - 2001, >136; 1 pak
        - Verslagen van vergaderingen van het Landelijk Euro Gemeenten Overleg (LEGO), 1999 - 2002; 162-164; 3 pakken
          - 1999, >163; 1 pak
          - 1999 - 2000, >164; 1 pak
            Nota bene: Inclusief stukken betreffende het Overleg euro en mede-overheden op hoog niveau
          - 2000 - 2002, >162; 1 pak
        - Agenda's en notulen van de gesprekken tussen de Algemene Rekenkamer, MKB Nederland en de Nederlandse Vereniging van Banken (NVB), 2000; >254; 1 pak
        - Geannoteerde agenda's, leidraad en verslagen van het Euro Overleg Financiën (EOF), met bijlagen, 2000 - 2001; 108, 110; 2 pakken
          - 2000 - 2001, >110; 1 pak
          - 2001, >108; 1 pak
        - IT-consultants-euro-overleg (ITCEO), 2000 - 2001; >97; 1 pak
        - Het opstellen van het verslag van de bijeenkomst op 20 maart 2001 van het Nationaal Forum voor de introductie van de euro (NFE), >50; 1 pak
        - Het opstellen van het verslag van de bijeenkomst op 25 september 2001 van het Nationaal Forum voor de introductie van de euro (NFE), >51; 1 pak
        - Verslag van een vergadering van de Ambtelijke werkgroep eurodistributie (AWE), 2001; >149; 1 pak
        - Geannoteerde agenda's en verslagen van vergaderingen van de Ambtelijke Kerngroep Eurodistributie (AKE) en van de Ambtelijke werkgroep eurodistributie (AWE), met bijlagen, 2001 - 2002; >194; 1 pak
        - Slotrapportages eurovoorbereidingen, 2001 - 2002; 71, 281; 2 pakken
          - 2001, >281; 1 pak
          - 2001 - 2002, >71; 1 pak
        - Het opstellen van het verslag van de 21e vergadering van het Nationaal Forum voor de introductie van de euro (NFE), 2002; >52; 1 omslag
      - Werkgroepen
        - Het deelnemen aan de stuurgroep Euro Lokale Overheden (ELO), 1996 - 2000; 62, 75; 2 pakken
          - 1996 - 1998, >62; 1 pak
          - 1998 - 2000, >75; 1 pak
        - Het deelnemen aan de werkgroep Euro en begrotingsadministratie (Eurba), met bijlagen, 1996 - 2001; div.nrs.; 3 pakken
          - 1996 - 1998, >344; 1 pak
          - 1998, >341; 1 pak
          - 2000 - 2001, >113; 1 pak
        - Het deelnemen aan de werkgroep fase 3B, 1996 - 2002; 78-81, 83-86; 8 pakken
          - 1996 - 1997, >78; 1 pak
          - 1998, >80; 1 pak
          - 1996 - 2000, >84; 1 pak
          - 1998, >79; 1 pak
          - 1999, >81; 1 pak
          - 1999, >83; 1 pak
          - 2000, >85; 1 pak
          - 2001 - 2002, >86; 1 pak
        - Het deelnemen aan de werkgroep 'Euro en witwassen' van het ministerie van Justitie, 1997 - 1998; >238; 1 pak
        - Het deelnemen aan de werkgroep Chartale omwisseling (WECHO) van De Nederlandsche Bank (DNB), 1997 - 1999; div.nrs.; 3 pakken
          - 1997 - 1998, >199; 1 pak
          - 1998, >118; 1 pak
          - 1998 - 1999, >115; 1 pak
        - Het deelnemen aan de werkgroep Distributiescenario, 1998; >135; 1 pak
        - Het opstellen van stukken ten behoeve van de werkgroep Eurodistributie van het National Forum voor de introductie van de euro, 1998 - 1999; 130, 227; 2 pakken
          - 1998 - 1999, >130; 1 pak
          - 1998 - 1999, >227; 1 pak
        - Rapport inzake de werkgroep Normen Inrichting Kwaliteitszorg Euro (NIKE) van de Interdepartementale Werkgroep Euro (IWE), 1998 - 1999; >59; 1 pak
        - Het deelnemen aan de werkgroep Mede-Overheden en Zelfstandige bestuursorganen en Euro (MOZE), 1998 - 1999; >54; 1 pak
        - Het opstellen van aanbevelingen op het eindrapport van de werkgroep Euro en witwassen, met eindrapport, 1998 - 2001; >239; 1 pak
        - Het deelnemen aan de Interdepartementale Werkgroep Euro (IWE), 1998 - 2001; div.nrs.; 9 pakken
          - 1998, >60; 1 pak
          - 1998 - 1999, >61; 1 pak
          - 1999, >77; 1 pak
          - 1999, >63; 1 pak
          - 1999, >64; 1 pak
          - 1999 - 2000, >65; 1 pak
          - 2000, >66; 1 pak
          - 2000, >67; 1 pak
          - 2001, >69; 1 pak
        - Het deelnemen aan de Departementale Werkgroep Euro (DWE), 1998 - 2002; 73-74, 76; 3 pakken
          - 1998, >73; 1 pak
          - 1998 - 2000, >74; 1 pak
          - 2000 - 2002, >76; 1 pak
        - Het deelnemen aan de interdepartementale eurodagen van de Interdepartementale Werkgroep Euro (IWE), 1999; >72; 1 pak
        - Het deelnemen aan de Ambtelijke Kerngroep Eurodistributie (AKE), 1999 - 2000; >132; 1 pak
        - Het deelnemen aan vergaderingen inzake de stand van zaken in de wet- en regelgeving van de Juridische Interdepartementale Werkgroep Euro (JIWE), 1999 - 2001; >104; 1 pak
        - Het opstellen en het verzamelen van informatie inzake vergunningen en vrijstellingen voor het transport van guldens en euro's in het kader van de euroconversie, 2000 - 2001; >142; 1 omslag
        - Het deelnemen aan de stuurgroep Euro van het ministerie van Sociale Zaken en Werkgelegenheid, 2000 - 2001; >282; 1 pak
        - Het deelnemen aan de stuurgroep Justitiële en veiligheidsaspecten invoering euro, 2000 - 2002; 144-145, 147; 3 pakken
          - 2000 - 2001, >147; 1 pak
          - 2001, >145; 1 pak
          - 2001 - 2002, >144; 1 pak
        - Het opstellen van stukken inzake de invoering van de euro bij sociale diensten en het deelnemen aan de stuurgroep Euro, 2001; >280; 1 pak
        - Het opstellen van verslagen van de Ambtelijke Kerngroep Eurodistributie (AKE) en stukken inzake noodscenario's euro-invoering, 2001; >139; 1 pak
        - Het deelnemen aan de scenariowerkgroep Interdepartementale beleidsteam-ministerieel beleidsteam (IBT-MBT) inzake een euro oefening, 2001; >146; 1 pak
      - Europese Commissie
        - Voortgangsrapportages E-day (1 februari 2002), 1997; >340; 1 omslag
        - Het opstellen van stukken inzake de invoering van de euro ten behoeve van overlegvormen van de Europese Commissie, onder andere het Economische en Financieel Comité (EFC) en Monetary Committee (MC), 1998 - 2000; >16; 1 pak
        - Het opstellen van verslagen van de Kaiser-groep, 1999 - 2002; >116; 1 pak
          Nota bene: De Kaiser-groep is een Europese Commissie werkgroep van nationale eurocoördinatoren
        - Het deelnemen aan vergaderingen van de Kaiser-groep, het Landelijk Euro Gemeenten Overleg (LEGO), een strategisch overleg tussen de Vereniging van Nederlandse Gemeenten (VNG) en ICT leveranciers en een evaluatievergadering Eurodagen gemeenten, 2000; >168; 1 pak
        - Het opstellen van verslagen van de bijeenkomsten van het Economisch en Financieel Comité (EFC) van de Europese Commissie, met bijlagen, 2000 - 2001; >20; 1 pak
        - Het opstellen van een notitie ten behoeve van de vergadering van het Economisch en Financieel Comité (EFC) op 17-18 mei 2001 en stukken inzake de EFC, >19; 1 pak
        - Het opstellen van stukken ten behoeve van het Economisch en Financieel Comité (EFC), Ecofin Raad en vergaderingen van de Eurogroep, 2001; >2; 1 pak
        - Het verzamelen van informatie inzake een plan van aanpak voor een eurocoördinatiestructuur rond E-day, 2001; >187; 1 pak
          Nota bene: E-day is 1 januari 2002, de dag waarop de euro als wettig betaalmiddel is ingevoerd.
        - Het opstellen van notities ten behoeve van de vergaderingen van het Economisch en Financieel Comité (EFC) op 4 juni 2001 en 4/5 oktober 2001, en het verzamelen van informatie afkomstig van de Europese Commissie, 2001 - 2002; >17; 1 pak
        - Het opstellen van stukken ten behoeve van vergaderingen van het Economisch en Financieel Comité (EFC) en Ecofin Raad, het verslag van de Kaiser-groep van 25 februari 2002 en een notitie van B. van Bolhuis over de invoering van de euro aan de minister van Financiën, >23; 1 omslag
      - Overig
        - Het deelnemen aan het Nationaal Forum voor de introductie van de euro (NFE), 1996 - 2001; 38, 53; 1 omslag en 1 pak
          - 1996 - 1997, >53; 1 pak
          - 1998 - 2000, >38; 1 omslag
        - Het opstellen van stukken voor het Nationaal Forum voor de introductie van de euro (NFE), het departementale Voorlichtersforum en de Leidraadnotitie, 1996; >40; 1 pak
        - Het opstellen van vergaderstukken ten behoeve van het Nationaal Forum voor de introductie van de euro (NFE), met bijlagen, 1997; >42; 1 pak
        - Het instellen en deelnemen aan de klankbordgroep voor het gewenningsonderzoek euro, 1997 - 1999; >302; 1 pak
        - Interdepartementale Eurobijeenkomst 1 oktober 1998, >337; 1 pak
        - Het deelnemen aan vergaderingen van het Kenniscentrum Automatiserings Consequenties Euro (KACE) en IT-consultants-euro-overleg (ITCEO), 1998 - 2001; 96, 98; 2 pakken
          - 1998 - 2000, >96; 1 pak
          - 2001, >98; 1 pak
        - Het voeren van overleg tussen het Nationaal Forum voor de introductie van de euro (NFE) en creditcardmaatschappijen inzake de basis euro-opties op creditcards, 1999; >82; 1 pak
        - Het deelnemen aan de Euro gespreksgroep VNO-NCW, 1999 - 2001; >121; 1 omslag
        - Het deelnemen aan de klankbordgroep Chartale omwisseling, 1999 - 2002; >224; 1 pak
        - Het deelnemen aan een overleg met minister Zalm van het ministerie van Financiën en minister Korthals van het ministerie van Justitie betreffende de aanpassing van de wetgeving in verband met de euro, 2000; >101; 1 pak
        - Notitie ten behoeve van het bewindsliedenoverleg euro van 21 februari 2001, >33; 1 omslag
        - Het deelnemen aan een ministerieel overleg inzake de veiligheidsaspecten van de euro-invoering, 2001; >131; 1 pak
    - Voorlichtingsactiviteiten, B.1.2
      - Het opstellen van artikelen voor de Eurokoers, uitgave van het Nationaal Forum voor de introductie van de euro, met bijlagen, 1996 - 2001; >258; 1 pak
      - Het redigeren van de Eurokoers en opstellen van stukken voor de redactievergaderingen, 1997 - 2000; >257; 1 pak
      - Het opstellen van spreekpunten voor speeches, speechverslagen en het maken/verzamelen van presentaties, 1998 - 2002; 241-243; 3 pakken
        - 1998 - 1999, >243; 1 pak
        - 1999 - 2001, >241; 1 pak
        - 1999 - 2002, >242; 1 pak
      - Het redigeren van artikelen voor en het verzamelen van het Euro infobulletin gemeenten, uitgave van het Nationaal Forum voor de introductie van de euro, 2000 - 2001; >157; 1 pak
    - Verzamelen van informatie over de invoering van de euro, B.1.3